臺灣桃園地方法院刑事判決　　　　 100年度審交易字第700號
公　訴　人　臺灣桃園地方法院檢察署檢察官
被　　　告　游生益
上列被告因公共危險案件，經檢察官提起公訴（100 年度偵字第
26916 號），嗣於本院準備程序進行中，被告就被訴事實為有罪
之陳述，經本院告知簡式審判程序意旨，並聽取公訴人及被告之
意見後，裁定改依簡式審判程序審理，並判決如下：
    主  文
游生益服用酒類，不能安全駕駛動力交通工具而駕駛，累犯，處
有期徒刑拾月。
    事  實
一、游生益前有多次酒後駕車之公共危險前案，並於民國95年間
    ，因服用酒類不能安全駕駛動力交通工具而駕駛罪，經本院
    以95年度交易字第300 號判決判處有期徒刑7 月確定，並經
    本院以96年度聲減字第385 號裁定減為有期徒刑3 月又15日
    確定，於96年7 月16日執行完畢出監。詎其猶不知悔改，於
    100 年4 月26日下午某時起至4 時許止，在桃園縣大溪鎮慈
    湖附近之友人住處飲用啤酒，已達不能安全駕駛動力交通工
    具之程度，竟貿然騎乘車牌號碼JM2- 386重型機車上路，嗣
    於同日下午4 時30分許行經桃園縣大溪鎮○○路36號前，為
    警盤查，並測得其呼氣酒精濃度為每公升0.73毫克而查獲。
二、案經桃園縣政府警察局大溪分局報告臺灣桃園地方法院檢察
    署檢察官偵查後起訴。
    理  由
一、本案被告游生益所犯為死刑、無期徒刑或最輕本刑為3 年以
    上有期徒刑以外之罪，其於本院準備程序中就前揭被訴事實
    為有罪之陳述，經本院告知簡式審判程序之旨，並聽取當事
    人之意見後，本院依刑事訴訟法第273 條之1 第1 項規定，
    裁定獨任進行簡式審判程序，合先敘明。
二、又本件既經本院裁定改依簡式審判程序審理，則依刑事訴訟
    法第273 條之2 、同法第159 條第2 項之規定，不適用傳聞
    法則有關限制證據能力及證據調查之相關規定。
三、上揭犯罪事實，業據被告游生益於警詢、檢察官訊問及本院
    審理時均坦承不諱，復有桃園縣政府警察局大溪分局酒精測
    定紀錄表、刑法第一百八十五條之三案件測試觀察紀錄表、
    桃園縣政府警察局汽車駕駛人酒後生理協調平衡檢測紀錄表
    、桃園縣政府警察局發違反道路交通管理事件通知單、桃園
    縣政府警察局舉發交通違規移置保管車輛通知單等在卷可稽
    ，足認被告上開任意性自白，核與事實相符，足堪採信。本
    件事證明確，被告犯行堪以認定，應予依法論科。
四、論罪科刑方面：
（一）按行為後法律有變更者，適用行為時之法律。但行為後之
      法律有利於行為人者，適用最有利於行為人之法律，刑法
      第2條 第1 項定有明文。查被告行為後，刑法第185 條之
      3 公共危險罪業經修正，且經總統於100 年11月30日以華
      總一義字第10000263911 號公布，於同年12月2 日生效。
      該條原規定「服用毒品、麻醉藥品、酒類或其他相類之物
      ，不能安全駕駛動力交通工具而駕駛者，處一年以下有期
      徒刑、拘役或科或併科十五萬元以下罰金。」，修正後，
      將原條文移列至同條第1 項，其構成要件並未變更，刑度
      則提高為「二年以下有期徒刑、拘役或科或併科二十萬元
      以下罰金。」，茲比較新舊法之結果，以修正前之規定對
      被告較為有利，自應適用修正前之規定，對被告論罪科刑
      。是核被告所為，係犯修正前刑法第185 條之3 之酒後駕
      車公共危險罪。
（二）又被告有如事實欄一所載之犯罪科刑及執行完畢紀錄，此
      有臺灣高等法院被告前案紀錄表在卷可按，其於有期徒刑
      執行完畢後，於5 年以內故意再犯本件有期徒刑以上之罪
      ，為累犯，應依刑法第47條第1 項之規定加重其刑。
（三）爰審酌被告前有多次酒後駕車之公共危險前案，並曾經法
      院判處有期徒刑6 月、7 月、8 月確定，並入監執行，從
      而被告就酒精成分對人之意識能力具有不良影響，酒後駕
      車對一般往來之公眾及駕駛人自身皆具有高度危險性一情
      ，自應知之甚詳，且酒醉駕車致車毀人亡之報導時有所聞
      ，各級政府機關更對酒後嚴禁駕車一節復迭經宣導，詎被
      告仍不知檢束，竟一再輕忽己身安危，並枉顧公眾安全，
      而於服用酒類後之呼氣酒精濃度高達每公升0.73毫克，已
      處於不能安全駕駛動力交通工具之狀態，仍騎乘機車行駛
      於道路上，顯無視於法禁，已嚴重危及道路交通安全，且
      缺乏尊重其他用路人生命、財產安全之觀念，併兼衡其犯
      後坦承罪行之態度等一切情狀，量處如主文所示之刑，以
      示懲儆。
據上論斷，應依刑事訴訟法第273 條之1 第1 項、第299 條第1
項前段，修正前刑法第185 條之3 ，刑法第2 條第1 項前段、第
47條第1 項，刑法施行法第1 條之1 第1 項，判決如主文。
本案經檢察官白勝文到庭執行職務。
中    華    民    國   100    年    12    月    16    日
                        刑事庭    法  官  羅國鴻
以上正本證明與原本無異。
如不服本判決，應於判決送達後10日內向本院提出上訴狀（應附
繕本），其未敘述上訴理由者，應於上訴期間屆滿後20日內補提
理由書狀於本院，上訴於臺灣高等法院。
                                  書記官  張筆隆
中    華    民    國   100    年    12    月    16    日
【論罪科刑法條】
修正前中華民國刑法第185 條之3
服用毒品、麻醉藥品、酒類或其他相類之物，不能安全駕駛動力
交通工具而駕駛者，處一年以下有期徒刑、拘役或科或併科十五
萬元以下罰金。